臺灣基隆地方法院民事裁定  
110年度補字第120號
原      告  劉易鑫  
被      告  林依漪  

上列當事人間請求遷讓房屋等事件，本院裁定如下：
    主  文
本件訴訟標的價額核定為新臺幣（下同）396萬8,000元。
原告至遲應於前開核定訴訟標的價額之裁定確定後5日內，向本
院補繳第一審裁判費4萬0,303元。如逾期未補繳，即以裁定駁回
其訴。
   理  由
一、原告主張雙方間之房屋租賃契約因被告自109年3月起未繳納
    租金，原告前以被告積欠迄至109年10月共8個月租金25萬6,
    000元向被告提起訴訟，經本院於110年1月29日以109年度基
    簡字第1397號判決被告應給付原告25萬6,000元及自109年10
    月24日起至清償日止，按年息5%計算之利息，現告續提起訴
    訟請求被告給付109年11月至110年2月租金共12萬8,000元及
    法定遲延利息，並以被告積欠租金已達1年，依雙方簽訂之
    租契約第14條約定解除契約，請求被告返還「基隆市○○區○○
    路000號之1房屋」（下稱系爭房屋）。依民事訴訟法第77條
    之1、第77條之2規定，就原告有關遷讓返還系爭房屋之請求
    ，乃以系爭房屋永久占有之回復為其訴訟標的，是其價額自
    應以系爭房屋之價值為準；而土地法第97條第1 項規定：城
    市地方房屋之租金，以不超過土地及其建築物申報總價年息
    10% 為限」，參以兩造原就系爭房屋約定每月租金係7,000
    元，以此逆推，系爭房屋應有384萬元之價值（計算式：32,
    000元/月×12月÷10 %＝3,840,000 元），加上積欠之租金12
    萬8,000元，爰核定本件訴訟標的價額為396萬8,000元。
二、依民事訴訟法第77條之13及臺灣高等法院民事訴訟、非訟事
    件、強制執行費用提高徵收數額標準規定，訴訟標的之金額
    或價額逾10萬元部分，加徵原定數額1/10。本件訴訟標的之
    價額為396萬8,000元，應徵第一審裁判費4萬0,303元。
三、當事人對於本院核定訴訟標的價額之裁定，得於10日內抗告
    ，故原告至遲應於本院前開核定訴訟標的價額之裁定確定後
    5日內，向本院補繳第一審裁判費4萬0,303元，如未依期補
    正，即以裁定駁回其訴。
四、裁定如主文。
中　　華　　民　　國　 110　　年　　 2　　月　　17　　日
                  民事庭法　官　林淑鳳
以上正本係照原本作成。
如不服本裁定關於核定訴訟標的價額部分，應於送達後10日內向
本院提出抗告狀，並繳納抗告費新臺幣1,000 元；其餘關於命補
繳裁判費部分，不得抗告。
中　　華　　民　　國　 110　　年　　 2　　月　　17　　日
                        書記官　陳櫻姿
附錄：
民事訴訟法
第 77-1 條
訴訟標的之價額，由法院核定。
核定訴訟標的之價額，以起訴時之交易價額為準；無交易價額者
，以原告就訴訟標的所有之利益為準。
法院因核定訴訟標的之價額，得依職權調查證據。
第一項之核定，得為抗告。
第 77-2 條
以一訴主張數項標的者，其價額合併計算之。但所主張之數項標
的互相競合或應為選擇者，其訴訟標的價額，應依其中價額最高
者定之。
以一訴附帶請求其孳息、損害賠償、違約金或費用者，不併算其
價額。
第 77-13 條
因財產權而起訴，其訴訟標的之金額或價額在新臺幣十萬元以下
部分，徵收1千元；逾10萬元至100萬元部分，每萬元徵收100 元
；逾100萬元至1千萬元部分，每萬元徵收90元；逾1千萬元至1億
元部分，每萬元徵收80元；逾1億元至10億元部分，每萬元徵收7
0元；逾10億元部分，每萬元徵收60 元；其畸零之數不滿萬元者
，以萬元計算。